臺灣苗栗地方法院刑事判決　　　　　　　　　　　　九十二年度簡上字第六九號
　　上　訴　人　臺灣苗栗地方法院檢察署檢察官
　　被　　　告　丙○○
　　　　　　　　　　　　　(
右列上訴人因被告竊盜案件，不服本院簡易庭九十二年度苗簡字第五四五號中華民國
九十二年六月三十日第一審簡易判決（聲請案號：臺灣苗栗地方法院檢察署九十二年
度偵字第一九二三號），提起上訴，及台灣苗栗地方法院檢察署檢察官移送併辦（九
十二年偵字第四一二六號、第二六二０號、九十三年度偵字第一四四三號）本院認為
不得以簡易判決處刑，改依通常程序為第一審之審判，判決如左：
    主  文
原判決撤銷。
丙○○連續竊盜，處有期徒刑肆月，如易科罰金，以佰元折算壹日。
    事  實
一、丙○○前有多次竊盜犯行（均不構成累犯），猶復不知戒慎，復基於意圖為自己
    不法所有之概括犯意，先於九十二年四月三十日上午二時四十六分許，在苗栗縣
    頭份鎮○○里○○○路五三八號前，徒手竊取陳光震置於店門口之鋼圈乙個，得
    手後旋將之以新台幣（下同）一百元之代價，售予陳伯超（另案偵辦），嗣經陳
    光震提供案發現場錄影帶之翻拍照片，循線查獲。丙○○續於九十二年五月七日
    下午二十二時二十五分許，在苗栗縣頭份鎮○○路六七八巷十九弄八號旁空地，
    徒手竊取甲○○所有置放於該處市價約二百元之鐵板一塊，丙○○於得手後將離
    去之際，適為自外返家之甲○○發覺，報警查獲，並扣得甲○○所有之上開鐵板
    一塊。丙○○再於九十二年六月二十六日上午四時許，在苗栗縣竹南鎮龍鳳里十
    鄰大坵園七十七之一號前，徒手竊取乙○○所有放置於圍牆邊之白鐵門乙面，得
    手後並於同日以三百七十五元將之售於陳伯超（另案偵辦），嗣經警循線查獲。
    丙○○又續承前開犯意，又於九十三年四月二日上午三時三十分許，在苗栗縣竹
    南鎮港墘里十鄰塭內八之五號前，徒手竊取丁○○所有之鐵材四片，得手後將之
    置於其所騎乘之ＪＴ五－一九０號機車踏板上，嗣為丁○○發現報警查獲。
二、案經苗栗縣警察局頭份分局移台灣苗栗地方法院檢察署檢察官偵查起訴及同署檢
    察官上訴併案審理。
    理  由
一、訊據被告丙○○對於右開犯行於警詢及偵查中均坦承不諱，並於本院審理中供稱
    ：「我真的想不起來了，因為我的頭部開過刀。我到了警察局作筆錄以後，被害
    人的東西都拿回去了，我有去拿別人的東西沒錯。」等語明確（參見本院九十三
    年五月十八日審判筆錄），復核與証人陳伯超所供及被害人陳光震、甲○○、乙○○、丁○○分別於警訊指述失竊情節相符，復有贓物領據三紙、照片十一幀在
    卷可資為憑，事証明確，被告犯行洵堪認定。
二、核被告丙○○所為係犯刑法第三百二十第一項之普通竊盜罪。被告丙○○先後多
    次竊盜犯行，時間緊接，所犯基本構成要件相同，顯係基於概括之犯意，反覆為
    之，應依連續犯之例，論以竊盜一罪，並加重其刑。台灣苗栗地方法院檢察署九
    十二年度偵字第二六二０號、第四一二六號、九十三年度偵字第一四四三號丙○○竊盜案件與本件有連續犯之裁判上一罪關係，本院自得一併審理。原審予以論
    罪科刑，固非無見，惟查被告承同一概括犯意，竊取上開等物之犯行，原審未及
    併予審理，尚有未洽，檢察官上訴意旨執此指摘原判決不當，非無理由，自應由
    本院將原判決撤銷改判。爰審酌被告己有竊盜犯行尚於偵、審中，仍不知悔改續
    為右開竊盜犯行，及犯後已坦承犯行、所生危害尚非嚴重，及其態度良好等一切
    情狀，量處如主文所示之刑，並諭知易科罰金之折算標準，以資懲儆。
據上論斷，應依刑事訴訟法第四百五十五條之一第一項、第三項、第四百五十二條、
第三百六十九條第一項前段、第三百六十四條、第二百九十九條第一項前段，刑法第
五十六條、第三百二十條第一項、第四十一條第一項，罰金罰鍰提高標準條例第一條
前段、第二條，判決如主文。
本案經檢察官洪清秀到庭執行職務。
中　　　華　　　民　　　國　　九十三　　年　　　六　　　月　　　一　　　日
                                      臺灣苗栗地方法院刑事第一庭
                                          審判長法官  郭  千  黛
                                          法　　　官  柳　章　峰
                                          法  　　官  姚　銘　鴻
右正本證明與原本無異。
如不服本判決，應於判決送達後十日內向本院提出上訴狀（應抄附繕本）。告訴人或
被害人如對於本判決不服者，應具備理由請求檢察官上訴，其上訴期間之計算係以檢
察官收受判決正本之日期為準。
                                          書  記  官  劉  秋  雯
中　　　華　　　民　　　國　　九十三　　年　　　六　　　月　　　一　　　日
附錄本判決論罪科刑法條：
中華民國刑法第三百二十一條
犯竊盜罪而有左列情形之一者，處六月以上、五年以下有期徒刑：
一  於夜間侵入住宅或有人居住之建築物、船艦或隱匿其內而犯之者。
二  毀越門扇、牆垣或其他安全設備而犯之者。
三  攜帶兇器而犯之者。
四  結夥三人以上而犯之者。
五  乘火災、水災或其他災害之際而犯之者。
六  在車站或埠頭而犯之者。
前項之未遂犯罰之。
